臺灣臺中地方法院刑事判決            100年度交易字第468號
公  訴  人  臺灣臺中地方法院檢察署檢察官
被      告  曾子仁
上列被告因公共危險案件，經檢察官聲請簡易判決處刑（100年
度速偵字第1706號），本院豐原簡易庭認不宜以簡易判決處刑，
應適用通常程序審判，本院判決如下：
    主    文
曾子仁犯不能安全駕駛動力交通工具罪，累犯，處有期徒刑捌月
。
    犯罪事實及理由
一、曾子仁前因酒醉駕車公共危險案件，經本院分別判處有期徒
    刑6月及5月，應執行有期徒刑10月確定；又因酒醉駕車公共
    危險案件，經本院判處有期徒刑7月確定；上開所處刑期接
    續執行，於民國98年9月16日假釋出監，至99年1月9日假釋
    期滿未經撤銷，以已執行完畢論。詎不知悔改，復於100年4
    月8日20時許，在臺中市石岡區社寮腳某餐廳內，飲用啤酒
    ，已達不能安全駕駛動力交通工具之程度，竟仍於同日21時
    許，騎乘牌照號碼BZH-383號普通重型機車上路欲返家。嗣
    於100年4月8日22時50分許，行經臺中市○○區○○路轉和
    盛巷時，因行車搖擺，為警攔檢盤查，並測得曾子仁吐氣所
    含酒精濃度每公升達1.08毫克而查獲。
二、本案被告及檢察官就下列證據不爭執或未抗辯其有否定證據
    能力之情形，且經本院審酌後，認無不適當之情形，自無蛇
    足說明其為有證據能力之必要(最高法院96年台上字第7337
    號判決參照)，是下列供述及非供述證據，均有證據能力。
三、前揭犯罪事實，業據被告曾子仁坦承不諱，並有酒精測定紀
    錄表、汽（機）車駕駛人酒後生理協調平衡檢測紀錄表各1
    份在卷可稽，足徵被告自白應與事實相符。本案事證已臻明
    確，被告犯行堪以認定。
四、核被告所為，係犯刑法第185條之3之服用酒類不能安全駕駛
    動力交通工具而駕駛罪。被告有前揭有期徒刑執行完畢情形
    ，有卷附臺灣高等法院被告前案紀錄表可按，其於5年以內
    故意再犯本件有期徒刑以上之罪，為累犯，依刑法第47 條
    第1項規定加重其刑。爰審酌被告迭次再犯違背安全駕駛致
    交通危險案件，本案又再次飲用酒類達不能安全駕駛程度而
    駕駛動力交通工具，漠視往來人車生命、身體安全，其酒後
    測得之呼氣酒精濃度非低，然犯後尚知坦承犯行，態度尚可
    等一切情狀，量處如主文所示之刑。
據上論斷，應依刑事訴訟法應依刑事訴訟法第452條、第299條第
1項前段，刑法第185條之3項、第47條第1項，刑法施行法第I條
之l，判決如主文。
中    華    民    國   100    年    10    月    14    日
                      交通法庭  法  官  郭書豪
以上正本證明與原本無異。
如不服本判決應於收受判決後10日內向本院提出上訴書狀，並應
敘述具體理由。其未敘述上訴理由者，應於上訴期間屆滿後20日
內向本院補提理由書（均須按他造當事人之人數附繕本）「切勿
逕送上級法院」。
                                書記官  巫惠穎
中    華    民    國   100    年    10    月    14    日
附錄本案論罪科刑法條：
刑法第一百八十五條之三：
服用毒品、麻醉藥品、酒類或其他相類之物，不能安全駕駛動力
交通工具而駕駛者，處一年以下有期徒刑、拘役或科或併科十五
萬元以下罰金。